臺灣高等法院臺中分院刑事判決　　　　　　　　　　九十三年度上訴字第九七五號
　　上　訴　人　臺灣臺中地方法院檢察署檢察官
　　被　　　告　乙○○
　　選任辯護人　洪松林律師
右上訴人因被告違反槍砲彈藥刀械管制條例案件，不服臺灣臺中地方法院九十二年度
訴字第七一一號中華民國九十三年五月二十日第一審判決（起訴案號：臺灣臺中地方
法院檢察署九十一年度偵字第二三二九一號），提起上訴，本院判決如左：
    主      文
上訴駁回。
    理      由
一、本案經本院審理結果，認第一審諭知被告乙○○無罪之判決，並無不當，應予維
    持，並引用第一審判決書記載之證據及理由（如附件）。
二、檢察官上訴意旨略以：證人廖甲戊確有依證人保護法之規定供出槍枝來源為被告
    乙○○，並行交出槍枝一節，業經臺灣彰化地方法院九十一年度重訴字第一五號
    、本院九十二年度上重訴字第一二號判決認定明確，而臺灣南投地方法院檢察署
    承辦檢察官亦於意見書中明確表示廖甲戊有依證人保護法之規定供出槍枝來源，
    廖甲戊之選任辯護人於該案件之辯護意旨狀中亦敘明上情，自難以查無相關卷證
    資料而加以否認。又被告於警詢、檢察官偵訊時均自白其有出借槍枝予證人廖甲
    戊之事實，且扣案之槍枝一支具有殺傷力、一支則無，與被告供述情節相符，足
    見其上開供述確實可採。又證人廖甲戊於原審證述內容雖有出入，但亦曾明確證
    述槍枝來源係向被告借得，而被告與廖甲戊相識多年，故其在被告面前顯然無法
    據實供述，故原審判決被告無罪，自有未洽，為此提起上訴等語。
三、按犯罪事實應依證據認定之，無證據不得認定犯罪事實；不能證明被告犯罪，應
    諭知無罪之判決，刑事訴訟法第一百五十四條第二項、第三百零一條第一項定有
    明文。又認定不利於被告之事實，須依積極證據，苟積極證據不足為不利於被告
    事實之認定時，即應為有利於被告之認定，更不必有何有利之證據，此經最高法
    院著有三十年上字第八一六號判例可稽。次按刑事訴訟法第一百五十六條第二項
    規定：被告或共犯之自白不得作為有罪判決之唯一證據，仍應調查其他必要之證
    據，以察其是否與事實相符。其立法意旨乃在防範被告自白之虛擬致與真實不符
    ，故對自白在證據上之價值加以限制，明定須藉補強證據以擔保其真實性。又利
    用共同被告之共犯或非共同被告之共犯之自白或其他不利於己之陳述，為認定被
    告犯罪之證據，不特與利用被告自己之自白作為其犯罪之證明同有自白虛偽性之
    危險，亦不免有嫁禍於被告而為虛偽供述之危險，自亦不得以其自白或不利於己
    之陳述作為被告有罪判決之唯一證據，仍應調查其他補強證據，以察其是否與事
    實相符，而犯槍砲彈藥刀械管制條例之罪，於偵查或審判中自白，並供述全部槍
    砲、彈藥、刀械之來源及去向，因而查獲或因而防止重大危害治安之發生者，減
    輕或免除其刑，槍砲彈藥刀械管制條例第十八條第四項定有明文，則於偵查、審
    判中，如供出槍砲、彈藥、刀械來源或去向者，既得藉以邀求寬典減輕其刑，為
    擔保其所為不利於對向共犯之陳述之真實性，尤應有足以令人確信其陳述為真實
    之補強證據，始得據為不利被告之認定。訊之被告乙○○於本院審理時，堅決否
    認有何違反槍砲彈藥刀械管制條例犯行，辯稱：其沒有改造槍枝，扣案工具是其
    從事水電工作之工具，廖甲戊被查獲之槍與其無關，其僅有持有玩具槍等語。
四、經查，本件公訴意旨認被告乙○○涉犯槍砲彈藥刀械管制條例第十一條第一項、
    第二項之未經許可製造、出借可發射子彈具有殺傷力之槍枝罪，係以被告之自白
    、證人廖甲戊之供述及扣案槍枝鑑定書、改造工具等為其主要依據，並未提出其
    他任何足以證明被告確有非法製造或出借槍枝之積極證明。且原審已於判決中詳
    細說明被告於警訊及檢察官偵查時之自白如何與事實（即槍彈鑑定書之鑑驗結果
    ）不符，而證人廖甲戊於另案強盜殺人案之警詢、臺灣彰化地方法院及本院另案
    強盜殺人案之供述，均未指明其槍枝係來自被告，又其於本案原審法院審理時證
    述槍枝來源時又前後不一，另佐以證人趙敦平於原審法院審理時亦證稱不知廖甲
    戊所持槍枝之來源為何人，及並無其他證人廖甲戊依證人保護法規定指證被告之
    筆錄或證人保護書等卷證資料，扣案之工具亦不足證明係被告改造槍枝之用等情
    ，認原審法院檢察署檢察官所舉之證據，尚不足以證明被告有何違反槍砲彈藥刀
    械管制條例等犯行，而為被告張瑞成無罪之諭知，核無違誤。檢察官仍執前詞上
    訴謂證人廖甲戊確有供出被告、其於原審之證言應係在被告面前無法據實供述、
    被告之自白與鑑定結果相同等語，惟未提出其他有力之證據以實其說，本件檢察
    官之上訴，並無理由，應予駁回。
據上論斷，應依刑事訴訟法第三百七十三條、第三百六十八條，判決如主文。
本案經檢察官甲○○到庭執行職務。
中      華      民      國      九十三   年      十二     月   二十九   日
                                  臺灣高等法院臺中分院刑事第七庭
                                        審判長法  官  林  榮  龍
                                              法  官  許  秀  芬
                                              法  官  林  宜  民
右正本證明與原本無異。
檢察官得上訴。
被告不得上訴。
如不服本判決應於收受送達後十日內向本院提出上訴書狀，其未敘述上訴之理由者並
得於提起上訴後十日內向本院補提理由書（均須按他造當事人之人數附繕本）。
                                              書記官  陳  振  海
中      華      民      國      九十三   年      十二     月    三十    日
                                                                        Ｉ
